【裁判字號】    96,勞訴,7
【裁判日期】    970312
【裁判案由】    給付資遣費等
【裁判全文】
臺灣花蓮地方法院民事判決               96年度勞訴字第7號
原      告  乙○○
兼訴訟代理  丙○○
人
被      告  鞍順企業有限公司
法定代理人  甲○○
上列當事人間給付資遣費等事件，本院於97年2月26日言詞辯論
終結，判決如下：
    主  文
被告應給付原告丙○○新台幣陸萬參仟參佰捌拾元，給付原告乙
○○新台幣參萬捌仟伍佰元。
原告其餘之訴駁回。
訴訟費用由被告負擔三分之一，餘由原告負擔。
本判於原告勝訴部分，得假執行。
    事實及理由
一、原告起訴主張彼等為被告公司之員工，被告無故將彼等解職
    ，致受有損害，爰依據勞動基準法第16、17、38條及勞工退
    休金條例第14條第1項之規定，請求給付原告丙○○新台幣
    （下同）190,843元（未事先預告解雇部分30,000元、94年7
    月至95年9月雇主未提撥勞退準備金而由員工薪資扣除部分
    14,850元、未依勞工退休金條例新制每月提撥6%部分27,000
    元、92年11月4日至95年11月17日特別休假部分21,000元、
    資遣費舊制92年11月4日至94年6月30日部分50,000元、資遣
    費新制94年7月1日至95年11月17日部分20,708元、健保費由
    員工負擔部分11,640元、勞保費由員工負擔部分15,645元，
    總計190,843元），給付原告乙○○223,132元（未事先預告
    解雇部分55,000元、92年11月4日至95年11月17日特別休假
    部分38,500元、資遣費舊制92年11月4日至94年6月30日部分
    91,666元、資遣費新制94年7月1日至95年11月17日部分37,9
    66元，總計223,132元）。被告則以原告係自行離職，並非
    遭被告解雇。至於勞工退休準備金係事先言明自員工薪資內
    扣繳。原告經常放長假，怎可再請求特別休假。勞健保費用
    於給付薪資時已算入薪資內等語置辯。
二、經查：
  (一)未事先預告解雇及資遣費部分
    原告主張遭被告解雇之理由，為被告公司原負責人謝天義之
    子謝侑辰，於95年11月17日下午告訴彼等2人明天不用來上
    班，因為謝侑辰繼承謝天義8%多的股份（本院卷第44頁）。
    惟查，謝侑辰縱使有被告公司8%多的股份，並非法定代理人
    或經理人，其解雇並不生效力。故原告2人依不法解雇所請
    求之未事先預告解雇及資遣費部分，均無理由，應予駁回。
  (二)特別休假應休未休，應給付現金部分
    原告2人均自92年11月4日至95年11月17日任職於被告公司，
    故原告丙○○請求依每月薪資30,000元，並依勞動基準法第
    38條第1款任職1年以上3年未滿，每年特別休假7日之規定，
    共21日，請求21,000元；原告乙○○請求每月薪資55,000元
    ，每年特別休假7日之規定，共21日，請求38,500元部分，
    均為有理由，應予准許。被告抗辯原告經常放長假，怎可再
    請求特別休假云云，未舉證以實其說，並不可採信。
  (三)勞工退休準備金提撥部分
    依勞工退休金條例第14條第1項規定，應由雇主每月按工資
    之6%提撥。然依原告丙○○提出之薪資明細表，被告公司每
    月係從原告丙○○之薪資內扣繳提撥，故原告丙○○請求15
    個月，每月990元，合計14,850元部分，為有理由，應予准
    許。至於原告丙○○另請求被告公司未依勞工退休金條例新
    制每月提撥6%部分27,000元部分，被告公司既未提撥，原告
    丙○○自無權請求給付。
  (四)勞健保費部分
    依原告丙○○提出之薪資明細表，被告公司每月從原告丙○
    ○之薪資內扣繳勞健保費2,510元。惟依中央健保局東區分
    局96年11月21日健保東承字第0960013704號函，原告丙○○
    自94年7月至95年9月，應負擔之健保費為6,895元。另依勞
    工保險局97年1月4日保承工字第09610472980號函，原告丙
    ○○自94年7月至95年9月，應負擔之勞保費為3,225元，合
    計原告丙○○應負擔位勞健保費用為10,120元。但被告公司
    在該段期間內，總計自原告丙○○薪資內扣繳37,650元。因
    此，被告公司應返還原告寶茱27,530元（37,650－10.120＝
    27,530）。
三、綜上所述，原告丙○○得向被告公司請求給付63,380元（21
    ,000 ＋14,850＋27,530元＝63,380），原告徐樹勝得向被
    告公司請求給付38,500元。原告在此範圍內之請求為有理由
    ，應予准許。逾此範圍之部分，即屬無據，應予駁回。本判
    決原告勝訴部分，金額未逾50萬元，爰依職權宣告假執行。
四、據上論結，本件原告之訴為一部有理由，一部無理由，依民
    事訴訟法第79條、第85條第1項前段、第389條第5款，判決
    如主文。
中    華    民    國    97    年    3    月    12    日
                  臺灣花蓮地方法院民事庭
                      法      官  湯文章
上列為正本係照原本作成。
如不服本判決，應於送達後20日內，向本院提出上訴狀並表明上
訴理由，如於本判決宣示後送達前提起上訴者，應於判決送達後
20日內補提上訴理由書(須附繕本)。
中    華    民    國    97    年    3    月    12    日
                      法院書記官  黃倪濱


司法院資訊處製作；財團法人民間司法改革基金會備份。
